# 关于长期股权投资

提问人：吴继阳 时间：2015-10-22 10:59:18
长期股权投资公允价值下降时能重分类为持有至到期投资吗？各位大侠

回答人：chenyiwei
持有至到期投资的定义是“到期日固定、回收金额固定或可确定，且企业有明确意图和能力持有至到期的非衍生金融资产”，因此只有债权性投资可以分类为持有至到期投资。权益性投资不可能成为持有至到期投资。